臺灣桃園地方法院交通事件裁定　 100年度交聲字第1005號
原處分機關　交通部公路總局新竹區監理所桃園監理站
異　議　人　林大模
上列異議人即受處分人因違反道路交通管理處罰條例事件，不服
交通部公路總局新竹區監理所桃園監理站於中華民國100 年12月
13日所為之處分桃監裁字第裁52-DB0000000號裁決書不服，聲明
異議，本院裁定如下：
    主    文
異議駁回。
    理    由
一、原處分意旨略以：異議人即受處人林大模（下稱異議人）駕
    駛車號697-YQ號營業小客車於民國100 年11月20日晚間10
    時30分許在桃園縣桃園市○○路與大同路口，因有「任意拒
    載乘客( 經民眾檢舉) 」之違規行為，遭桃園縣政府警察局
    交通警察大隊員警以桃警局交字第DB0000000 號通知單舉發
    。異議人於期限內提起申訴，原處分機關依據道路交通管理
    處罰條例第38條第2 項之規定，於100 年12月13日以桃監裁
    字第裁52-DB0000000號裁決書，裁罰罰鍰新臺幣（下同）60
    0 元等語。
二、聲明異議意旨略以：因異議人當日身體不適在休息中，客人
    並未上車，只在門外詢問到縣府路要不要，本件並非任意拒
    載，爰聲明異議等語。
三、按客車之載運，應依下列規定：一、載運乘客不得超過核定
    之人數。但公共汽車於尖峰時刻載重未超過核定總重量者，
    不在此限。二、拒載患有傳染、瘋狂病及攜有惡臭物品之乘
    客。三、計程車不得任意拒載乘客或故意繞道行駛。四、計
    程車在設有停車上客處標誌之路段，應在指定之上客處搭載
    乘客，不得沿途攬載，道路交通安全規則第78條定有明文。
    又計程車駕駛人，任意拒載乘客或故意繞道行駛者，處新臺
    幣六百元以上一千二百元以下罰鍰，道路交通管理處罰條例
    38條第2 項亦定有明文。
四、經查:
  (一)異議人於上開時地因有「任意拒載乘客（民眾檢舉）」之違
    規，為警開單舉發，經申訴後，經原處分機關以桃監裁字第
    裁52-DB0000000號裁決書，裁處罰鍰600 元，有前揭檢舉人
    訪談紀錄、舉發通知單、申訴書、裁決書各一份在卷可稽。
  (二)異議人於本院調查時辯稱: 伊那天在中正路和大同路，係新
    光三越百貨公司的前面，當時是剛好載客到那邊，客人剛下
    車，因為伊身體不舒服，要去拉肚子，伊在車上休息，檢舉
    人就拍窗戶，伊跟她搖手，她問縣府路要不要去，伊跟她說
    伊身體不舒服不能載，伊沒有開走就在那邊休息，她看了伊
    的車號之後，就說她要舉發伊，要去申訴伊拒載，後來伊就
    去新光三越裡面上廁所。伊休息的時候因為是白天所以伊沒
    有開燈，伊也沒有停在新光三越計程車排班的地方，伊是停
    在新光三越對面那一側，本件她捏造事實，伊懷疑她精神有
    問題云云，惟其於本件申訴時辯稱: 伊當天因身體不適，停
    在大同路與中正路口休息，有1 位女乘客敲門問伊縣府路要
    不要去，伊就說身體不適不能去，她就很生氣地說伊拒載短
    程，伊就下車說明要載她，她就氣匆匆跑掉，伊根本沒有拒
    載，是她誤會或精神有問題云云，此有該申訴書1 件附卷可
    稽，是異議人當時究係本就停在路口休息抑或係因載客至該
    處、有無下車向乘客表明要載她等情前後供述不一，且其所
    辯當時為白天，所以沒有亮營業中或休息中的燈云云，亦與
    本件舉發之時間為晚間10時30分許之情未符，則其辯解是否
    可採，已非無疑。
  (三)而證人即本件檢舉人林小菁於本院調查時具結證述: 「我搭
    乘22點29分的火車到桃園，我走到新光三越的側門攔計程車
    ，我是在新光三越靠近大同路的商店，是在新光三越的側門
    對面，這輛697-YQ的計程車是開過來的，我把他攔下來，他
    車上並沒有客人下車，他問我要到哪裡，我說要到縣政府，
    他就說不可能，我沒有問他為什麼，因為那時候我想說他有
    事情不方便載，我就沒有繼續跟他對話，後來我等了1 、2
    分鐘，他就停在離我2 公尺的地方沒有開走，後來我就覺得
    他應該不是有事情要開走，我就又去問他說『先生你這樣算
    拒載』，他就回答說『我這個不是拒載，火車站到縣政府要
    兩個小時』，我就跟他說『不可能兩個小時』，他就說『為
    什麼不可能，如果是的話你是否要負責』，當下我就沒有繼
    續跟他對話，對話下去也沒有結論，當時也很晚了，我就去
    看有無公車，後來我就去搭了公車回縣政府，當時只花了10
    分鐘就到了。從攔車到結束對話大約5 分鐘到10分鐘，我沒
    有注意，這中間他都沒有跟我說他有不舒服，我也沒有看到
    他下車去上廁所，因為我後來去復興路搭公車，所以我也不
    知道他有沒有去上廁所。後來異議人有跟交通隊的員警說想
    跟我和解，可是我覺得不妥，所以我沒有去交通隊和解」等
    語綦詳，與其於100 年11月22日訪談紀錄中所述始終一致，
    此有該訪談紀錄1 份附卷可參，並當庭繪製現場圖1 份附卷
    可稽，且異議人亦自承確有與證人對話之情形，僅否認內容
    有拒載之事，堪認證人林小菁上開所述並非空穴來風，妄加
    捏造，佐以證人林小菁前與異議人素不相識，並無宿怨，僅
    因當日乘車而偶然舉發本件違規，當無甘冒偽證之刑罰，憑
    空捏造異議人前揭違規事實，誣攀異議人之必要，應堪採信
    確屬實情，是本件違規行為事證明確，應可認定，從而，異
    議人辯稱並未拒載云云，尚不足採。又本件異議人雖聲請其
    與證人林小菁一併送測謊，且證人林小菁應送精神鑑定云云
    ，惟本件事證明確，已如上述，並無再將2 人送測謊之必要
    ，且證人林小菁到庭證述異議人上開違規經過時應答流暢，
    言行中並無任何精神怪異之情，是異議人上開所請，本院認
    均無調查之必要，併此敘明。
五、綜上所述，本件異議人違規事證明確，原處分機關爰依道路
    交通管理處罰條例第38條第2 項，裁處異議人罰鍰600 元，
    核無違誤，從而，異議人之異議為無理由，應予駁回。
據上 論斷，應依道路交通管理處罰條例第87條第2 項，道路交
通事件處理辦法第18條，裁定如主文。
中    華    民    國   100    年    12    月    28    日
                  交通法庭        法  官  李麗珍
以上正本證明與原本無異。
如不服本裁定，應於裁定送達後5 日內向本院提出抗告狀。
                                  書記官  劉家蕙
中    華    民    國   100    年    12    月    29    日